# 请教陈版主，有限公司出资设立民办非企业单位是否合并的问题？

提问人：hjdsk190 时间：2020-03-12 08:05:18
A有限公司（养老院）以捐赠形式出资 3 万元设立民办非企业单位B（养老院），设立的目的主要是享受政府补助（只有民办非才能享受该政策），A和B的主营业务相同，都是提供养老服务。B单位的决策机构是理事会，成员 3人，都是由A派出的，实际上由A进行控制；由于相关法律法规的限制，民办非盈余不得分红，B章程也约定盈余不得分红，A与B通过签订服务购买协议从中获益，协议约定：B年收入的一定比例作为本年度的咨询报酬费。
问：A有限公司能否合并民办非企业单位B？ 如果能合并，B的开办资金 3 万元如何合并抵消？

回答人：chenyiwei
一般理解，这种情况下A多数可将B纳入合并报表范围。参考：《瑞华研究 2010 ～ 2019 汇编》之“问题3-2-101（公司出资举办的非营利性单位是否纳入合并报表范围）”。通常情况下，企业出资举办的非营利性机构，其业务活动范围与本企业主营业务活动相关，存在协同效应的，多数应纳入合并报表范围。
开办资金在A企业账面列报为其他非流动资产，与B单位账面的相应净资产项目抵销。